臺灣屏東地方法院民事裁定　
111年度司繼字第1436號
聲  請  人  臺南市政府財政稅務局

法定代理人  陳柏誠  


關  係  人  林俊寬律師
上列聲請人聲請選任被繼承人蘇進慶之遺產管理人事件，本院裁
定如下：
    主  文
選任林俊寬律師為被繼承人蘇進慶之遺產管理人。
准對被繼承人蘇進慶之繼承人為承認繼承之公示催告。
被繼承人蘇進慶之繼承人，應自前項公示催告裁定揭示之日起捌
個月內承認繼承，上述期限屆滿，無繼承人承認繼承時，被繼承
人蘇進慶之遺產，於清償債權，並交付遺贈物後，如有賸餘即歸
屬國庫。
聲請費用新臺幣1,000元由被繼承人蘇進慶之遺產負擔。
    理  由
一、本件聲請意旨略以：被繼承人蘇進慶（男，民國00年00 月0
    日生，身分證統一編號：Z000000000號，生前最後住所：屏
    東縣○○市○○路000巷0號）於101年9 月9 日死亡，且滯欠地
    價稅合計新臺幣（下同）13,20元，因其他繼承人均業已聲
    明拋棄繼承，為免因無人繼承遺產，致影響稅收，爰依民法
    第1178條第2 項之規定聲請選任遺產管理人等語。
二、按繼承開始時，繼承人之有無不明者，由親屬會議於1 個月
    內選定遺產管理人，並將繼承開始及選定遺產管理人之事由
    ，向法院報明。無親屬會議或親屬會議未於前條所定期限內
    選定遺產管理人者，利害關係人或檢察官，得聲請法院選任
    遺產管理人，並由法院依規定為公示催告。民法第1177條、
    第1178條第2 項分別定有明文。此為關於無人承認繼承之規
    定。又先順序繼承人均拋棄其繼承權時，由次順序之繼承人
    繼承，其次順序繼承人有無不明或第4 順序之繼承人均拋棄
    其繼承權者，準用關於無人承認繼承之規定，民法第1176條
    第6 項亦有明文。
三、經查，被繼承人蘇進慶於101年9 月9日死亡並遺有座落臺南
    市○區○○段000○000○0 地號（權利範圍均為45分之1 ）之土
    地，被繼承人因繼承上開不動產而滯欠聲請人地價稅，業據
    聲請人提出個人戶籍資料、個人基本資料、繼承系統表、家
    庭成員（一等親）資料查詢清單、戶籍謄本、本院函、全國
    財產稅總歸戶財產查詢清單、臺南市政府財政稅務局欠稅查
    詢情形表等件為證，堪信聲請人之主張為真實。本院亦依職
    權調取本院101年度司繼字第1250號卷宗查核被繼承人之全
    體繼承人均已聲明拋棄繼承，並經本院准予備查在案屬實，
    揆諸上開說明，本件聲請得準用關於無人承認繼承之規定。
    又被繼承人之親屬會議未於其死亡發生之日起1 個月內選定
    遺產管理人陳報法院，聲請人為稅捐稽徵機關，係利害關係
    人，依前開規定，聲請指定遺產管理人，尚無不合。本院審
    酌林俊寬律師乃屏東律師公會成員，具法學專才，與聲請人
    及被繼承人間均無何利害關係，能勝任遺產管理人一職，並
    徵得林俊寬律師之同意，有本院電話記錄附卷可憑，爰指定
    林俊寬律師為被繼承人之遺產管理人。
四、依家事事件法第127 條第4 項、第97條，非訟事件法第24條
    第1 項，裁定如主文。
五、如不服本裁定，應於裁定送達後10日內向本院提出抗告狀，
    並繳納抗告費新臺幣1,000 元。
中　　華　　民　　國　　111 　年　　9 　　月　　16　　日

                      家事法庭  司法事務官　唐淑嫻